臺灣臺南地方法院刑事判決　　　　　　　　　　　　九十三年度交簡上字第九八號
　　上訴人　即
　　被　　　告　乙○○
右列被告因過失傷害案件，不服本院九十三年度交簡字第八二五號中華民國九十三年
七月十九日第一審判決（聲請案號：九十三年度偵字第四００三號），提起上訴，本
院管轄之第二審合議庭判決如左：
    主  文
上訴駁回。
    事  實
一、乙○○於民國九十二年八月二十六日八時三十五分許，駕駛車牌號碼為八Ｖ─七
    九八一號自小客車，沿臺南縣新市鄉○○○○○段由北向南行駛，行經臺南縣新
    市鄉○○村○○路七二號前設有閃光黃燈號誌之路口時，本應注意汽車行駛至閃
    光黃燈交岔路口時，應減速慢行，隨時作煞停之準備，並應注意車前狀況，隨時
    採取必要之安全措施，而依當時日間、天氣晴朗、路面乾燥無缺陷、無障礙物、
    視距良好之情形下，並無不能注意之情事，竟疏於注意，而與沿臺一線港墘段由
    東向西行駛，應注意汽車行駛至閃光紅燈岔路口時，支線道車應暫停讓幹線道車
    先行，依當時情形亦非不能注意，竟疏未注意之由甲○○騎乘車牌號碼為ＬＣＦ
    ─二三二號之重機車發生擦撞，致使甲○○受有骨盆骨折併內出血、右股骨骨折
    、頭部外傷併撕裂傷等傷害。車禍事故發生後，台南縣警察局善化分局交通事故
    處理小組警員據報到場處理，乙○○在司法警察尚不知何人為肇事車輛之駕駛人
    前，在場表示其為駕駛人並自首犯行進而接受裁判。
二、案經甲○○訴由台灣台南地方法院檢察署檢署發交臺南縣警察局善化分局再報請
    該署檢察官偵查後聲請簡易判決處刑。
    理  由
一、右揭事實，業據被告乙○○於本院審理時坦承不諱，惟另辯稱係因告訴人突然從
    中間分隔島衝出來，伊才會閃避不及，又告訴人應讓其先通過，且告訴人有舊傷
    不宜駕車，都顯示告訴人有過失云云。經查：（一）按汽車行至閃光黃燈之交岔
    路口時，應減速慢行，隨時作煞停之準備，並應注意車前狀況，隨時採取必要之
    安全措施，道路交通標誌標線號誌設置規則第二十一條第一項第一款及道路交通
    安全規則第九十四條第三項分別定有明文。被告於九十三年三月二十二日警詢時
    供稱其駕車速度約七十公里；同年八月二十六日警詢時供稱其駕車速度約八十公
    里等語，參以卷附道路交通事故現場圖所示，告訴人機車刮地痕起點位於交岔路
    口快車道停止線前八點五公尺處，自該刮地痕起點至機車倒地停止處，距離達十
    六點七公尺，告訴人受撞後人車均倒地，其所騎乘之重機車前叉、左右側飾板、
    後牌照受損，幾呈全毀狀態等情，顯見被告所供駕車之時速應屬實在，其於該路
    段行車應遵守之速限，雖尚符前揭車禍地點台一線公路行車速限七十公里之規定
    ，惟被告行經閃光黃燈之交岔路口時，竟仍維持時速約七十公里，絲毫未減速慢
    行至為灼然。從而，被告行經該交岔路口，即未減速慢行，亦未注意車前狀況，
    撞及告訴人，致其受有骨盆骨折併內出血、右股骨骨折、頭部外傷併撕裂傷等傷
    害，足認被告駕駛行為顯有過失，且與告訴人受傷間，具有相當因果關係。（二
    ）右揭事實，業據告訴人指訴歷歷，並有道路交通事故現場圖、道路交通事故調
    查報告表（一）（二）、肇事現場及雙方車損照片十六幀等在卷可佐。告訴人所
    受傷害，亦經提出奇美醫學中心診斷證明書一份附卷。（三）本件經臺灣省臺南
    區車輛行車事故鑑定委員會鑑定結果亦認定「乙○○駕駛小客車，行經設有閃光
    黃燈號誌岔路口，超速行駛，未注意車前狀況，為肇事次因。」，有該委員會南
    鑑字第九三００四六號鑑定意見書在卷可參。（四）被告於本件車禍即具過失，
    自有罪責，告訴人雖與有過失，仍非可解免其責任，僅可供量刑之參考。綜上，
    被告所辯尚非可採，事證明確，被告犯行應足認定。
二、原審以被告乙○○犯行事證明確，依刑事訴訟法第四百四十九條第一項前段、第
    四百五十四條第二項，刑法第二百八十四條第一項前段、第六十二條前段、第四
    十一條第一項前段，罰金罰鍰提高標準條例第一條前段、第二條，予以論罪科刑
    ，判處被告拘役五十九日，並諭知如易科罰金以三百元折算一日之折算標準，認
    事用法，均無不合，量刑亦屬妥適。被告上訴意旨仍執告訴人與有過失，指摘原
    判決不當，為無理由，應予駁回。
三、據上論斷，應依刑事訴訟法四百五十五條之一第一項、第三項、第三百六十八條
    ，判決如主文。
本案經檢察官丙○○到庭執行職務
中      華      民      國      九十三      年    十一    月    十六    日
                                  臺灣臺南地方法院刑事第六庭
                                      審判長  法  官  陳忠鎣
                                              法  官  林勝利
                                              法  官  鍾邦久
右正本證明與原本無異。
本件不得上訴。
                                              書記官  張豐榮
中      華      民      國    九十三      年    十一    月    十六    日
